臺灣臺北地方法院民事裁定　　　　　　　 96年度抗字第819號
抗　告　人　僑品國際股份有限公司
法定代理人　丙○○
抗　告　人　丁○○
　　　　　　乙○○
相　對　人　展碁國際股份有限公司
法定代理人　甲○○
上列當事人間聲請本票裁定事件，抗告人對於民國96年7 月27日
本院96年度票字第52428 號所為之裁定提起抗告，本院裁定如下
：
    主  文
抗告駁回。
抗告程序費用新台幣壹仟元由抗告人負擔。
    理  由
一、抗告意旨略以：抗告人僑品國際股份有限公司（原名：僑品
    電腦資訊股份有限公司）、丁○○、乙○○共同簽發本票，
    內載金額新台幣（下同）1 千5 百萬元。惟該金額為預計進
    貨之金額，並非付款之金額；且應付金額為5 百62萬6 千9
    百2 元，並非相對人求償之5 百65萬7 千52元，經扣除該公
    司開立之銀行保證函5 百萬元，實僅餘62萬6 千9 百2 元未
    付，請求廢棄原裁定云云。
二、查，相對人主張其持有抗告人及吳銘德於91年11月28日共同
    簽發、面額1 千5 百萬元、付款地台北市、利息按年利率6
    ％計算、免除作成拒絕證書、到期日96年5 月17日之本票，
    經於到期後提示僅獲部分給付，尚餘5 百65萬7 千52元未付
    款，經提出本票聲請就上開金額及利息裁定准許強制執行等
    情，經本院96年度票字第52428 號審查後，於96年7 月27日
    裁定准許強制執行，並於96年8 月7 日裁定更正當事人欄之
    記載，經核並無違誤。
三、抗告人雖以上詞抗辯，然本票執票人依票據法第一百二十三
    條規定，聲請法院裁定准許對發票人強制執行，屬非訟事件
    ，法院僅審查形式上之要件是否具備即已足，其裁定並無確
    定實體上法律關係存否之效力。至抗告人簽發該本票所載金
    額究為預計進貨之金額或付款之金額，乃票據原因關係抗辯
    ，核與抗告人積欠相對人之金額為何以及是否需扣除抗告人
    所開立之銀行保證函金額，均屬實體上之抗辯事由，尚無從
    於本件非訟程序中審酌，應由抗告人另循訴訟程序解決。本
    件抗告為無理由，應予駁回。
四、本件程序費用確定為裁判費1 千元。
五、據上論結，本件抗告為無理由，依非訟事件法第四十六條、
    第二十一條第二項、第二十四條第一項，民事訴訟法第四百
    九十五條之一第一項、第四百四十九條第一項、第七十八條
    ，裁定如主文。
中　　華　　民　　國　　96　　年　　10 　 月　　19　　日
                  民事第四庭  審判長法  官  劉坤典
                      　　　　　    法  官  賴武志
                      　　　　　    法  官  王幸華
以上正本係照原本作成。
本裁定除以適用法規顯有錯誤為理由，並經本院許可外，不得再
抗告；如提再抗告，應於收受送達後十日內向本院提出再抗告狀
，並繳納再抗告費新臺幣1,000元。
中　　華　　民　　國　　96　　年　　10 　 月　　19　　日
                                    書記官  江虹儀
